臺灣臺北地方法院民事判決
111年度重訴字第275號
原      告  華南商業銀行股份有限公司

法定代理人  張振芳  
訴訟代理人  劉洋菖  
被      告  巨暐企業有限公司




兼
法定代理人  李美雲  





被      告  吳段青  


上列當事人間請求清償借款事件，本院於民國111年4月27日言詞
辯論終結，判決如下：
    主  文
一、被告應連帶給付原告如附表所示之請求金額、利息及違約金
    。
二、訴訟費用新臺幣12萬6,400元由被告連帶負擔。
三、本判決第一項於原告以新臺幣433萬元為被告供擔保後，得
    假執行；但被告如以新臺幣1,300萬元為原告預供擔保，得
    免為假執行。
    事實及理由
壹、程序部分：
　　按當事人得以合意定第一審管轄法院，但以關於由一定法律
    關係而生之訴訟為限；前項合意，應以文書證之，民事訴訟
    法第24條定有明文。經查，本件依兩造所簽之授信契約書授
    信共通條款第19條約定（見本院卷第17頁），兩造合意以本
    院為第一審管轄法院，故本院有管轄權。　　
貳、實體部分：
一、原告主張：被告巨暐企業有限公司（下稱巨暐公司）於民國
    104年7月9日邀同被告李美雲、吳段青為連帶保證人，於110
    年6月30日向原告借款2筆共計新臺幣（下同）800萬元，約
    定借款期間自110年6月30日起至110年12月30日止，並約定
    自借款日起，於每月30日按月付息，借款利率按週年利率1.
    92％計算；復於110年7月12日向原告借款2筆共500萬元，約
    定借款期間自110年7月12日起至111年1月12日止，並約定自
    借款日起，於每月12日按月付息，借款利率按週年利率1.92
    ％計算，並約定如被告巨暐公司未依約履行債務時，自應償
    還日起，逾期在6個月以內部分，按約定借款利率10％計付違
    約金，逾期超過6個月部分，按約定借款利率20％計付違約金
    。另約定被告巨暐公司如有任何一宗債務未依約清償本金時
    ，其債務視為全部到期，並喪失期限利益。詎被告巨暐公司
    僅繳納利息至110年11月12日止，即未依約攤還本息，依約
    被告已喪失期限利益，借款視為全部到期，尚欠本金1,300
    萬元及如附表所示之利息、違約金未清償。又被告李美雲、
    吳段青為本件債務之連帶保證人，應負連帶清償之責，爰依
    消費借貸及連帶保證契約之法律關係，提起本件訴訟等語，
    並聲明：㈠如主文第一項所示。㈡願提供現金或同額之103年
    度甲類第13期中央政府建設公債為擔保後，請准宣告假執行
    。
二、被告經合法通知，未於言詞辯論期日到場，亦未提出書狀作
    何聲明或陳述。
三、經查，原告主張之事實，業據其提出授信契約書、授信動撥
    申請書兼借款憑證－新臺幣、保證書、放款交易明細查詢單
    等件為證，互核相符，又被告均經合法通知，未於言詞辯論
    期日到庭，亦未提出任何書狀答辯以供本院斟酌，堪信原告
    主張為真實。從而，原告依消費借貸契約及連帶保證之法律
    關係，請求被告連帶給付如主文第一項所示之本金、利息及
    違約金，為有理由，應予准許。又原告陳明願供擔保請准宣
    告假執行，經核於法並無不合，爰酌定相當之擔保金額准許
    之，並依民事訴訟法第392條第2項規定，依職權宣告被告如
    預供相當之擔保，得免為假執行。
四、訴訟費用負擔之依據：民事訴訟法第78條、第85條第2項。
中　　華　　民　　國　　111 　年　　4 　　月　　29　　日
                  民事第九庭  法　官　  梁夢迪
以上正本係照原本作成。
如對本判決上訴，須於判決送達後20日內向本院提出上訴狀。如
委任律師提起上訴者，應一併繳納上訴審裁判費。
中　　華　　民　　國　　111 　年　　4 　　月　　29　　日
                              書記官　  曹榮陞
附表：
編號 請求金額 （新臺幣） 計息金額 （新臺幣） 利息  違約金 （民國）     期間（民國） 週年利率   1 1,300萬元 800萬元 自110年11月30日起至清償日止 1.92％ 自110年12月30日起至清償日止，逾期在6個月以內者，依左開利率10％，逾期超過6個月者，按左開利率20％計算之違約金。    500萬元 自110年12月12日起至清償日止 1.92％ 自111年1月12日起至清償日止，逾期在6個月以內者，依左開利率10％，逾期超過6個月者，按左開利率20％計算之違約金。